【裁判字號】    99,台抗,53
【裁判日期】    990121
【裁判案由】    聲請假扣押
【裁判全文】
最高法院民事裁定                九十九年度台抗字第五三號
再 抗告 人  樹達營造有限公司
法定代理人  乙○○
訴訟代理人  逄紹峰律師
上列再抗告人因與相對人甲○○間聲請假扣押事件，對於中華民
國九十八年十月二十二日台灣高等法院裁定（九十八年度抗字第
一二五五號），提起再抗告，本院裁定如下：
    主  文
再抗告駁回。
再抗告訴訟費用由再抗告人負擔。
    理  由
按對於抗告法院所為抗告有、無理由之裁定再為抗告，僅得以其
適用法規顯有錯誤為理由，民國九十八年一月二十一日修正民事
訴訟法第四百八十六條第四項定有明文。又按請求及假扣押之原
因應釋明之，前項釋明如有不足，而債權人陳明願供擔保或法院
認為適當者，法院得定相當之擔保，命供擔保後為假扣押，同法
第五百二十六條第一項、第二項規定甚明。故債權人就假扣押之
原因全未釋明時，固不得以供擔保代之，惟如已釋明，僅係釋明
不足，法院自得命債權人供擔保後為假扣押。至於所謂假扣押之
原因，依同法第五百二十三條第一項規定，係指有日後不能強制
執行或甚難執行之虞而言；其情形本不以債務人浪費財產，增加
負擔或就其財產為不利益之處分，將達於無資力之狀態，或債務
人移住遠處、逃匿無蹤或隱匿財產為限。所稱之「釋明」，則係
使法院就某事實之存否，得到「大致為正當」之心證為已足，與
「證明」係當事人提出之證據方法，足使法院產生堅強心證，可
以確信其主張為真實者，尚有不同。
本件再抗告人就台灣台北地方法院（下稱台北地院）九十八年度
裁全字第三八七○號准相對人提供新台幣（下同）一千五百十八
萬元為擔保後，得對再抗告人之財產於四千五百五十一萬一千二
百六十八元之範圍內為假扣押之裁定（下稱台北地院裁定）提起
抗告。原法院裁定以：相對人對於假扣押之請求及其原因均已為
相當之釋明，且陳明願供擔保以補釋明之不足，台北地院准相對
人假扣押聲請之裁定，並無不合等詞，因而維持台北地院之裁定
，駁回再抗告人之抗告。再抗告人對之提起再抗告，雖以：相關
之刑事不起訴處分，已實質認定伊對相對人無詐欺、偽造文書之
不法侵權行為，且另件仲裁判斷等訴訟，業經認定伊對相對人有
債務不履行之損害賠償請求權，亦見伊對相對人無侵權行為可言
；縱伊於九十七年二月間處理公司資產後，未說明所得流向之情
形，但不足以認定對伊日後有不能強制執行或甚難執行之虞，況
伊得聲請執行相對人之財產至少有四千五百五十一萬元，更無陷
於無資力狀態之情事。原法院維持台北地院裁定，駁回伊之抗告
，適用法規顯有錯誤云云，為其論據。惟查再抗告人所陳上開理
由，乃為原法院認定相對人對於假扣押之請求及其原因是否已為
釋明之事實當否問題，核與原裁定適用法規是否顯有錯誤無涉。
依首開說明，再抗告人提起再抗告，自非合法。
據上論結，本件再抗告為不合法。依民事訴訟法第四百九十五條
之一第二項、第四百八十一條、第四百四十四條第一項、第九十
五條、第七十八條，裁定如主文。
中    華    民    國  九十九  年    一    月  二十一  日
                      最高法院民事第三庭
                          審判長法官  蘇  茂  秋
                                法官  陳  碧  玉
                                法官  王  仁  貴
                                法官  張  宗  權
                                法官  吳  麗  女
      本件正本證明與原本無異
                                      書  記  官
中    華    民    國  九十九  年    二    月    二   日
                                                      V

司法院資訊處製作；財團法人民間司法改革基金會備份。
